【裁判字號】    95,毒抗,616
【裁判日期】    950929
【裁判案由】    聲請觀察勒戒
【裁判全文】
臺灣高等法院臺中分院刑事裁定         95年度毒抗字第616號
抗  告  人
即  被  告  甲○○
上列抗告人因違反毒品危害防制條例案件，經檢察官聲請觀察勒
戒，不服臺灣臺中地方法院中華民國95年7月31日第一審裁定(95
年度毒聲字第 895號，聲請案號：臺灣臺中地方法院檢察署95年
度聲觀字第696號、95年度毒偵字第2800號)，提起抗告，本院裁
定如下：
    主  文
抗告駁回
    理  由
一、按犯毒品危害防制條例第10條之罪者（施用第一級、第二級
    毒品），應先將被告送勒戒處所觀察勒戒，毒品危害防制條
    例第20條第1項及觀察勒戒處分執行條例第3條第 1項定有明
    文。
二、本件抗告意旨略以：抗告人即被告甲○○（下稱被告）並未
    施用毒品，案發當天經警帶回派出所調查時，警員曾先後採
    集被告 2次尿液送驗，均無毒品之陽性反應，嗣後該派出所
    之另一位組長再對被告採尿後即讓被告離去，若被告確有施
    用毒品之事實及事證，警員自應將被告移送，為何讓被告離
    去，足見被告並未施用毒品云云。
三、經查，本件原審法院檢察官聲請意旨略以：被告基於施用第
    一級毒品海洛因之犯意，於民國 95年3月1日凌晨1時20分為
    警採尿時起回溯72小時內某時，在不詳住處，施用第一級毒
    品海洛因1次，經警於95年2月28日18時40分許，在臺中市○
    區○○路與興進路口查獲，採其尿液送鑑定結果呈嗎啡陽性
    反應，爰聲請裁定將被告送勒戒處所觀察、勒戒等語。原審
    法院以被告於警詢、偵查時雖否認有施用第一級毒品海洛因
    ，然被告為警查獲時所採集之尿液，經送詮昕科技股份有限
    公司檢驗結果，確呈嗎啡之陽性反應，此有該公司之檢驗報
    告附卷可查，足見被告確有上開施用第一級毒品海洛因之犯
    行，因而認檢察官之聲請為正當，依毒品危害防制條例第20
    條第 1項、觀察勒戒處分執行條例第3條第1項規定裁定將被
    告送勒戒處所觀察勒戒等情。被告雖以前詞指摘原裁定不當
    。然查，依濫用藥物尿液檢驗作業準則第11條規定：「尿液
    檢驗，分為初步檢驗及確認檢驗」、第18條規定：「初步檢
    驗結果在閾值以上或有疑義之尿液檢體，應再以氣相層析質
    譜分析法進行確認；又所謂之初步檢驗，依上開作業準則第
    3條第6款之規定，係指免疫學或氣相層析法。經查，本案被
    告之檢體初次送中山醫學大學附設醫院檢驗科藥物檢測中心
    ，以螢光免疫酵素分析法作初步檢驗結果，尿液中鴉片類毒
    品呈陰性反應等情，此雖有該檢測中心出具之報告附卷可參
    。然依上開作業準則第18條之規定，對被告初步送驗之尿液
    檢體既有疑義，自應再以氣相層析質譜分析法進行確認。而
    被告之尿液檢體經詮昕科技股份有限公司以氣相層析質譜分
    析法進行確認，確檢驗出嗎啡之陽性反應，已如前述，依上
    開作業準則之規定，自應以詮昕科技股份有限公司最終確認
    檢驗之結果為據，故被告確有施用第一級毒品海洛因之犯行
    足堪認定，原審因而裁定被告應送勒戒處所觀察、勒戒，核
    無違誤。被告仍執前詞指摘原裁定不當，其抗告為無理由，
    應予駁回。
四、據上論斷，應依刑事訴訟法第412條，裁定如主文。
中    華    民    國    95    年    9    月    29     日
            刑事第十庭  審判長法  官  林  照  明
                              法  官  唐  光  義
                              法  官  蔡  名  曜
上列正本證明與原本無異。
不得抗告。
                              書記官  劉  恆  宏
中    華    民    國    95    年    10  月    4       日
                                                      Ａ


司法院資訊處製作；財團法人民間司法改革基金會備份。
